# 新租赁准则的执行

提问人：城池 /营垒 时间：2022-02-12 10:29:42
请教各位一个关于母子公司之间新租赁准则的问题：
母公司A与出租方签订了租期为 28 个月（ 20 年 9 月-22年 12 月）的租赁合同。 2021 年 3 月因业务需要，母公司A与出租方终止了该租赁合同，合同主体变更为子公司B与出租方签订租赁合同，并承租剩下的 21 年 3 月-22年 12 月的租期。合同主要条款均未发生变化。
请问（ 1 ）站在 21 年年初，执行新准则，需要针对母公司A该租赁事项确认使用权资产和租赁负债吗？
（ 2 ）如果需要，合同终止后，在母公司层面冲销剩余的使用权资产和租赁负债等，重新在子公司B层面计算新的使用权资产和租赁负债？
（ 3 ）这两份合同是否可以认为实质是同一租赁事项，构成一项单独租赁？如果母公司承租期间会将租赁费通过内部往来转嫁到子公司B，是否可以直接由子公司B将两份合同合并确认一项单独租赁？

回答人：chenyiwei
1 、在首次执行日，需要根据当时有效的租赁合同条款确认使用权资产和租赁负债。
2 、个别报表层面可以这样理解（合同终止后，在母公司层面冲销剩余的使用权资产和租赁负债等，重新在子公司B层面计算新的使用权资产和租赁负债），但在合并报表层面，应认为租赁是延续的，并未发生变更。